【裁判字號】    95,中交簡上,525
【裁判日期】    950927
【裁判案由】    公共危險
【裁判全文】
臺灣臺中地方法院刑事判決         95年度中交簡上字第525號
上  訴  人  臺灣臺中地方法院檢察署檢察官
被      告  甲○○
上列上訴人因公共危險案件，不服臺灣臺中地方法院臺中簡易庭
九十五年度中交簡字第一一五五號中華民國九十五年七月十八日
第一審簡易判決（聲請簡易判決處刑案號：臺灣臺中地方法院檢
察署九十五年度速偵字第二五０一號），提起上訴，本院管轄第
二審之合議庭判決如下：
    主          文
上訴駁回。
    犯罪事實及理由
一、本案經本院合議庭審理結果，認第一審簡易判決認事用法及
    量刑均無不當，應予維持，並引用第一審判決書記載之事實
    、證據及理由。（如附件）
二、檢察官上訴意旨略以：原審判決所諭知之刑度為拘役五十五
    日，易科罰金僅相當於新台幣四萬九千五百元，不僅與一般
    行政處罰與緩起訴處分之負擔不克相當，被告亦因此可免行
    政處罰之責任，輕重顯有失衡，似尚難達到刑事警惕被告之
    效果，爰提起上訴，請改量處適當之刑等語。
三、按刑罰之量定，固屬法院自由裁量之職權行使，但仍應審酌
    刑法第五十七條所列各款事由及一切情狀，為酌量輕重之標
    準，並非漫無限制；在同一犯罪事實與情節，如別無其他加
    重或減輕之原因，下級審法院量定之刑，亦無過重或失輕之
    不當情形，則上級審法院對下級審法院之職權行使，原則上
    應予尊重；此有最高法院八十五年度台上字第二四四六號裁
    判意旨可資參酌，是法律賦予審判者自由裁量權，雖此項裁
    量權之行使，並非得以任意或自由為之，仍應受一般法律原
    則之拘束、符合法律授權之目的，並受法律秩序之理念、法
    律感情及慣例所規範，亦即法官量刑權固為受法律拘束之裁
    量原則，但其內涵、表現仍將因各法官的理念、價值觀、法
    學教育背景的不同而異，是以自由裁量的界限實難有客觀的
    解答，端賴法官於個案審判時，依個案事由加以審酌，倘無
    裁量濫用情事，要難謂其有不當之處。次按刑事簡易判決得
    無庸就刑法第五十七條規定事項所審酌之情形，加以記載說
    明，此觀刑事訴訟法第四百五十四條規定自明，本件原審依
    簡易判決處刑，雖未就刑法第五十七條所列各款例示事由之
    審酌於判決中詳加記載量刑依據，惟依前揭法條、說明，尚
    不得即謂原審未加以審酌前開事由而遽認其判決不適法，殆
    無疑義。本件被告甲○○所犯刑法第一百八十五條之三服用
    酒類不能安全駕駛動力交通工具而駕駛之公共危險罪，係屬
    法定刑一年以下有期徒刑、拘役或三萬元以下罰金之罪，原
    審之量刑並未逾越法定刑範圍而為刑罰之諭知，況本件被告
    為警查獲之際呼氣酒精濃度雖逾０．五五毫克／公升，且駕
    駛動力交通工具重型機車行進中，有蛇行、車身搖擺不定等
    駕駛操控力欠佳情事，但被告犯後旋坦承犯行，非無悔意，
    且被告並無前科、素行良好，復未因酒後駕車肇事致人死傷
    ，所駕駛之動力交通工具僅為重型機車，原審基此總合考量
    而科處被告拘役五十五日，尚難謂有裁量權濫用之違法或不
    當。此外，又查無其他足資加重所科刑度之事由，是原審量
    刑尚無違誤。
四、綜此，原審依據刑事訴訟法第四百四十九條第一項、第四百
    五十四條第二項、刑法第二條第一項前段、第一百八十五條
    之三、修正前刑法第三十三條第五款、第四十一條第一項前
    段、修正前罰金罰鍰提高標準條例第二條及現行法規所定貨
    幣單位折算新臺幣條例第二條等規定，對被告甲○○處拘役
    五十五日，其認事用法均無不當，量刑亦稱妥適。檢察官上
    訴爭執本件量刑過輕，未慮及個案量刑事由，其上訴尚非有
    據，應予駁回。
據上論斷，應依刑事訴訟法第四百五十五條之一第一項、第三項
、第三百七十三條、第三百六十八條，判決如主文。
本案經檢察官乙○○到庭執行職務。
中    華    民    國    95    年    9     月    27    日
                  刑事第四庭  審判長法  官  張國忠
                                    法  官  黃松竹
                                    法  官  陳思成
上正本證明與原本無異。
如不服本判決，應於送達後十日內向本院提出上訴狀（須附繕本
），上訴於臺灣高等法院臺中分院。
                                    書記官  王嘉麒
中    華    民    國    95    年    9     月    27    日


司法院資訊處製作；財團法人民間司法改革基金會備份。
